【裁判字號】    98,交抗,549
【裁判日期】    980605
【裁判案由】    聲明異議
【裁判全文】
臺灣高等法院臺中分院刑事裁定         98年度交抗字第549號
抗  告  人
即受處分人  甲○○
上列抗告人因違反道路交通管理處罰條例之聲明異議案件，不服
臺灣南投地方法院中華民國98年4月28日所為裁定（97年度審交
聲字第42號），提起抗告，本院裁定如下：
    主  文
抗告駁回。
    理  由
一、本案經本院審理結果，認第一審裁定並無不當，應予維持，
    並引用第一審裁定書記載之理由（如附件）。
二、抗告人甲○○抗告意旨略稱：值勤員警未能提出錄影資料為
    證，本件徒以員警供述即對抗告人逕行裁罰，實難令人甘服
    ，爰抗告請求撤銷原裁定云云。惟按道路交通管理處罰條例
    第7條第1項規定：「道路交通管理之稽查、違規之紀錄，由
    交通勤務警察，或依法令執行交通稽查任務之人員執行之」
    ，又交通警察製單舉發違反道路交通管理處罰條例所列之違
    規事實，本質上為行政處分，係公務員基於職務上公權力，
    依法就特定之具體事件所為具有公法上效果之單方行政行為
    ，基於公務員為公法上行為具有公信力之原則，該行政處分
    當可被推定為真正，其據以依法處分之事實認定亦為正確無
    誤，故執勤警員方得當機處分以達其維護交通秩序、安全之
    行政目的。反之，若謂公務員一切行政行為均需預留證據以
    證其實，則國家行政勢必窒礙難行。至於警方取締交通違規
    事件，其以照相方式取證者，固足為違規之證明，惟警員當
    場舉發者，既經舉發警員本身親自目睹，亦足為違規行為人
    違規之證明，非必所有之違規事件，均須有照片或其他書面
    資料方足為違規之證據。且交通違規事件之特性，行為態樣
    甚夥，復多有瞬間即逝行為，實在無法於有交通違規之時，
    全部得以即時利用科學儀器，取得證據資料。況警員係屬司
    法警察人員之一份子，應深切明白出庭作證具結後，應據實
    陳述之義務及如有偽證應受處罰之嚴重後果，且舉發違規之
    員警既為依法執行交通勤務之員警，當無甘冒自身觸犯偽證
    罪之風險而設詞誣攀抗告人之理；是若舉發員警係親眼見聞
    違規之經過，並經以證人身分具結後，在法院為證述，仍不
    失為認定交通違規事實有無之證據方法，故法院處理交通事
    件，並不限於科學儀器所採證據，仍應就事件所涉相關證據
    資料，包括供述及非供述證據，依證據法則，憑以認定行為
    人交通違規行為之有無。本件舉發人即執勤員警本其維護交
    通秩序及安全之職責所為之舉發行為，本應受到合法及正確
    之推定，該員警並於原審審理時經具結後以證人身分陳述親
    見之違規經過，抗告人亦未就本件舉發有何違法事由加以說
    明或異議，揆諸前揭意旨，該名員警所為供述，自得作為抗
    告人交通違規事實認定之憑據，是抗告人仍執陳詞，謂本件
    欠缺錄影資料為證，恣意指摘原裁定不當，為無理由，應駁
    回其抗告。
三、據上論斷，應依道路交通案件處理辦法第26條，刑事訴訟法
    第412條，裁定如主文。
中    華    民    國    98    年    6    月     5     日
            刑事第一庭    審判長法  官  陳  紀  綱
                                法  官  姚  勳  昌
                                法  官  張  智  雄
以上正本證明與原本無異。
不得再抗告。
                                書記官  黃  薰  慧
中    華    民    國    98    年    6    月     6     日


司法院資訊處製作；財團法人民間司法改革基金會備份。
